【裁判字號】    98,訴,294
【裁判日期】    980728
【裁判案由】    偽證
【裁判全文】
臺灣雲林地方法院協商程序宣示判決筆錄
公  訴  人  臺灣雲林地方法院檢察署檢察官
被      告  甲  ○
            丙○○
上二人共同
指定辯護人  本院公設辯護人  乙○○
上列被告等因98年訴字第294 號偽證案件，經檢察官提起公訴（
98年度偵字第1132號），並當庭擴張犯罪事實，嗣經檢察官聲請
法院改依協商程序而為判決，本院認為適當，同意由受命法官獨
任進行協商判決程序，於中華民國98年7 月28日下午3 時20分在
本院刑事第五法庭宣示判決，以代判決書，出席職員如下：
    法  官  黃楹榆
    書記官  李雅怡
    通  譯  王聰裕
法官起立朗讀判決主文、犯罪事實要旨、處罰條文並告知上訴限
制、期間及提出上訴狀之法院，且諭知記載其內容：
一、主文：甲○、丙○○犯偽證罪，均累犯，各處有期徒刑伍月
    。
二、犯罪事實要旨：
  (一)甲○前因竊盜案件，經臺灣高等法院臺南分院於民國93年8
    月4 日，以93年度上易字第283 號判決判處有期徒刑10月確
    定，甫於94年8 月24日縮刑期滿執行完畢（構成累犯）。詎
    其不知悔改，於本院以97年度訴字第391 、567 、641 、84
    2 號、97年度易字第896 號審理甲○、陳樹木、丙○○、徐
    育德、謝福億、莊耀發、張中山強盜等案件審理時，明知其
    於96年10月30日晚間5 時許左右，致電邀約陳樹木擔任引開
    兼營計程車業務之「金瑞祥銀樓」（址設彰化縣埤頭鄉○○
    路○段361 號）老闆張瑞森之工作，再由其他人負責至「金
    瑞祥銀樓」銀樓強盜。謀議底定，甲○即與陳樹木、李廣勝
    、莊耀發及丙○○共同基於加重強盜之犯意聯絡，由甲○駕
    駛自用小客車先至陳樹木家中搭載陳樹木，再至「華倫汽車
    旅館」搭載李廣勝、莊耀發及丙○○，甲○並交付計程車資
    1, 000元與陳樹木，指示陳樹木在彰化縣竹塘鄉某便利商店
    前下車後，以公共電話聯絡張瑞森，向張瑞林佯稱欲搭計程
    車前往彰化縣員林火車站云云，以引開張瑞森離開「金瑞祥
    銀樓」後，再由甲○駕駛自用小客車搭載丙○○、李廣勝及
    莊耀發抵達「金瑞祥銀樓」正門口，由丙○○、李廣勝、莊
    耀發侵入該銀樓，共同以強暴方式至使張瑞森之妻子紀金聰
    、兒子即少年張ＯＯ（81年1 月15日生，真實姓名、年籍詳
    本院97年度訴字第391 號全卷）均不能抗拒，而強盜該銀樓
    內金飾得手，得手後3 人隨即乘坐甲○停放在銀樓門口待命
    之自用小客車逃逸等情，竟基於偽證之犯意，於97年10月29
    日在本院第九法庭作證，以證人之身分就「丙○○、陳樹木
    就上開強盜案件是否有犯意聯絡及行為分擔」此一對於案情
    有重要關係之事項，供前具結，分別證稱：當天有我、李廣
    勝、陳樹木、莊耀發，另外1 個人我不曉得是誰，因為他們
    在車上頭套就戴上去了，是檢察官說丙○○他們都承認了，
    丙○○也有指認我，檢察官還拿筆錄給我看，我才說有丙○
    ○，且我是去二林北宜街那邊接他們的，不是「華倫汽車旅
    館」云云（見本院97年度訴字第391 號卷二第139 頁至第14
    1 頁、第143 頁），及證稱：是陳樹木問我說他有施用安非
    他命毒品，問我是否有朋友可以調毒品，我說你到員林火車
    站我再幫你聯絡看看，我是這樣告訴陳樹木叫他把車子引走
    云云（見本院97年度訴字第391 號卷二第140 頁反面），而
    就足以影響丙○○、陳樹木犯結夥攜帶兇器夜間侵入住宅強
    盜案件審判結果之事項為虛偽陳述。
  (二)丙○○前因竊盜案件，經臺灣高雄地方法院以91年度訴緝字
    第92號判決判處有期徒刑1 年6 月確定，於93年11月5 日縮
    短刑期假釋付保護管束出監，甫於94年1 月17日假釋期滿未
    經撤銷，以已執行完畢論 (構成累犯）。詎其不知悔改，於
    本院以97年度訴字第391 、567 、641 、842 號、97年度易
    字第896 號審理甲○、陳樹木、丙○○、徐育德、謝福億、
    莊耀發、張中山強盜等案件審理時，明知其與甲○、莊耀發
    及李廣勝共同基於加重竊盜之犯意聯絡，於96年10月15日晚
    間10時45分許，由甲○駕駛車牌號碼8S-6706 號白色自用小
    貨車（該車係李廣勝另行單獨竊取得手）搭載丙○○、李廣
    勝及莊耀發，抵達高雄市○○區○○路47巷30號趙刁金治經
    營之雜貨店前，由丙○○、李廣勝、莊耀發共同侵入該雜貨
    店竊取財物，嗣該3 人下車進入該雜貨店內後，眼見趙刁金
    治尚在雜貨店內，竟變更犯意為加重強盜之犯意聯絡，共同
    以強暴、脅迫方式至使趙刁金治不能抗拒，強盜該雜貨店櫃
    臺抽屜內之4 千元得手，得手後3 人隨即乘坐甲○所駕駛之
    自用小貨車逃逸等情，竟基於偽證之犯意，於97年10月28日
    在本院第九法庭作證，以證人之身分就「甲○就上開強盜案
    件是否有犯意聯絡及行為分擔」此一對於案情有重要關係之
    事項，供前具結，證稱：當天是我、李廣勝及莊耀發一起去
    做的，李廣勝先至彰化縣二林鎮街上接我及莊耀發南下高雄
    ，不是去「華倫汽車旅館」接我們的，之後李廣勝換開一臺
    白色自小貨車載我們至該雜貨店前，我們3 人就一起進去作
    案，所以車上沒有人接應，甲○沒有去，我從頭到尾都沒說
    甲○有參與云云（見本院97年度訴字第391 號卷二第73頁至
    第83頁），而就足以影響甲○犯結夥夜間侵入住宅竊盜案件
    審判結果之事項為虛偽陳述。
三、處罰條文：刑法第168條、第47條第1項。
四、協商判決除有刑事訴訟法第 455條之 4第 1項第 1款於本訊
    問程序終結前，被告撤銷協商合意或檢察官撤回協商聲請者
    ；第 2款被告協商之意思非出於自由意志者；第 4款被告所
    犯之罪非第455條之2第 1項所得以協商判決者；第 6款被告
    有其他較重之裁判上一罪之犯罪事實者；第 7款法院認應諭
    知免刑或免訴、不受理者情形之一，及違反同條第2 項「法
    院應於協商合意範圍內為判決；法院為協商判決所科之刑，
    已宣告緩刑或二年以下有期徒刑、拘役或罰金為限」等情形
    外，不得上訴。
五、本件如得上訴且不服本判決時，得自收受判決送達之日起10
    日內，向本院提出上訴狀（須附繕本），上訴於第二審法院
    。
六、依據刑事訴訟法第455條之9之規定，作成本宣示判決筆錄，
    以代判決書。
中    華    民    國    98    年    7     月    28    日
                  臺灣雲林地方法院刑事第六庭
                              書記官  李雅怡
                              法  官  黃楹榆
以上筆錄證明與原本無異
                              書記官  李雅怡
中    華    民    國    98    年    7     月    28    日
刑法第168條
於執行審判職務之公署審判時或於檢察官偵查時，證人、鑑定人
、通譯於案情有重要關係之事項，供前或供後具結，而為虛偽陳
述者，處7 年以下有期徒刑。


司法院資訊處製作；財團法人民間司法改革基金會備份。
